# 债务折让使用于新债务重组准则吗

提问人：yuanmohai 时间：2021-05-10 14:56:52
请教陈版主和各位大神 A、B均为普通有限责任公司，没
有执行新金融工具准则，A对B的借款予以折让，原借款本金及利息 1570 万，折让后金额为 1200 万元，这种情况适用新债务重组准则吗，差额是计入营业外，还是投资收益

回答人：chenyiwei
2019 年修订后的债务重组准则适用于所有已执行企业会计准则的企业，不论是否已执行新金融工具准则。
因此，对于 2019 年 1 月 1 日后发生的此类交易，是否属于债务重组，同样对比新准则下对债务重组的定义作出判断，如果符合债务重组定义的，则按照修订后的债务重组准则进行会计处理。但对于尚未执行新金融工具准则的企业，债务重组损益仍列入营业外收支。